# 自用开发产品

提问人：lbwl 时间：2010-02-16 22:12:45
我单位一个房地产项目，其中用几套房屋没卖出去自己就留着办公用，那这几套房屋我是在开发产品里核算呢，还是放在固定资产，目前单位没有对这几套房屋办理产权，如果放在开发产品用提折旧吗，最近这种问题搞的很晕，像房地产开发的房屋存量房如何核算，是从开始自用就转到固定资产，还是必须办完产权再转到固定资产，高人给解答下

回答人：chenyiwei
回复 楼主 lbwl 的帖子应当是开始自用时就转为固定资产并计提折旧。取得产权证明并不是确认为固定资产的必要前提。 当然，如果预计自用年限很短（将在 1 年内售出），则可以暂时保留在“开发产品”科目中。